【裁判字號】    92,上易,30
【裁判日期】    921127
【裁判案由】    
【裁判全文】
福建高等法院金門分院刑事判決                      九十二年度上易字第三號
    上  訴  人  福建金門地方法院檢察署檢察官
    上  訴  人
    即  被  告  甲○○
右上訴人因被告恐嚇等案件，不服福建金門地方法院九十二年度易字第三三號，中華
民國九十二年八月一日第一審判決（起訴案號：福建金門地方法院檢察署九十二年度
偵字第一三四、一六九號），提起上訴，本院判決如左：
    主  文
原判決關於毀損及定應執行刑部分，均撤銷。
甲○○連續損壞他人之鐵捲門，足以生損害於他人，處拘役參拾日，如易科罰金，以
參佰元折算壹日。
其他上訴駁回。
第二項撤銷改判部分所處之刑，與上訴駁回部分所處之刑，應執行拘役柒拾日，如易
科罰金，以參佰元折算壹日。
    事  實
一、甲○○因林平山積欠債務未還，於民國九十一年十二月十三日中午十二時許，前
    往金門縣金城鎮○○里○○路四十七號林平山經營之「珠寶山銀樓」向林平山催
    討債務未果，竟當場揚言：「你不要以為欠我錢我不敢對你怎樣，我希望你在發
    生前保險」等語，以加害生命之事恐嚇林平山，使林平山心生畏懼，致生危害於
    安全。甲○○仍心有未甘，復於翌（十四）日上午六時許，復基於毀損之概括犯
    意，連續持藍色噴漆先至金門縣金城鎮○○路二十六巷，將林平山之妻周美菁所
    有停放於該處之車牌碼號碼ＷＹ｜八一八九號自小客車四周車窗玻璃，噴上「請
    不要挑票，不要叫我認帳」之字樣後，再至金門縣金城鎮○○里○○路四十七號
    林平山經營之「珠寶山銀樓」前，在該銀樓之鐵捲門噴上「林平山票款不足，請
    回電」之字樣，損壞周美菁之車窗玻璃及林平山之鐵捲門，足生損害於周美菁及
    林平山。
二、案經林平山及其配偶周美菁訴由金門縣警察局金城警察所報請福建金門地方法院
    檢察署檢察官偵查起訴。
    理  由
一、訊據被告甲○○矢口否認右揭恐嚇及毀損犯行，辯稱：係告訴人林平山向伊借錢
    不還，伊心急才噴漆，伊向告訴人林平山討債時有警員在場，並無恐嚇云云。惟
    查，右揭事實業據告訴人林平山及其配偶周美菁於警訊時及偵審中指述綦詳，其
    中恐嚇部分並有錄音帶一捲在卷可憑，經檢察官勘驗結果，被告甲○○確有對告
    訴人林平山恐嚇稱：「你不要以為欠我錢我不敢對你怎樣，我希望你在發生前保
    險」等語（見偵字第一三四號卷第三九頁），而毀損部分，被告甲○○將告訴人
    周美菁所有之車牌號碼ＷＹ｜八一八九號自小客車四周車窗玻璃，噴上「請不要
    挑票，不要叫我認帳」字樣及將「珠寶山銀樓」鐵捲門噴上「林平山票款不足，
    請回電」字樣之事實，亦有照片七幀附卷可稽。即被告甲○○於檢察官偵查中亦
    承認將告訴人周美菁所有之自用小客車及「珠寶山銀樓」鐵捲門噴漆之事實（見
    偵字第一三四號卷第三三頁），於原審調查時亦承認有上開恐嚇告訴人林平山之
    事實（見原審卷第十二頁），被告甲○○於本院審理中否認前詞，顯係飾卸之詞
    ，不足採信。罪證明確，被告犯行堪以認定。
二、依一般社會通念，商店大門及汽車之外觀，為該等物品是否堪用之要素之一，如
    於其上噴漆，已足使該大門及小客車等之外形及其特定目的之可用性，較其原來
    之狀態，發生顯著不良之改變，勢必需要重新烤漆、油漆或以其他方法去除，始
    能使用，顯已足以生損害於他人，應構成刑法第三百五十四條之毀損罪。核被告
    甲○○所為，係犯刑法第三百零五條之恐嚇危害生命安全罪及第三百五十四條之
    損壞他人之物罪。被告先後二次毀損犯行，手法相同，反覆為之，觸犯構成要件
    相同之罪名，顯係基於概括犯意為之，應依連續犯規定論以情節較重之損壞「珠
    寶山銀樓」之鐵捲門一罪，並依法加重其刑。被告所犯上開二罪，行為互異，犯
    意各別，應予分論併。
三、被告所犯恐嚇部分，原審經詳查後，認被告甲○○罪證明確，適用刑法第三百零
    五條、第四十一條第一項前段、罰金罰鍰提高標準條例第一條前段、第二條之規
    定，並審酌被告犯罪之動機、目的、所受之刺激、手段、品行、智識程度、所生
    危害及犯罪後之態度等一切情狀，量處拘役五十日，併諭知易科罰金之折算標準
    為以三百元折算一日，認事用法，並無不合，量刑亦屬妥適，檢察官就此部分之
    上訴指摘原審量刑過輕、被告甲○○此部分之上訴，否認犯罪判決不當，均無理
    由，應予駁回。
四、原審就被告所犯毀損部分，認被告甲○○罪證明確，予以論罪科刑，固非無見。
    惟按刑法上之接續犯，係指以單一行為，經數個階段，持續侵害同一法益而言。
    本件被告甲○○毀損部分之犯行，係先至金門縣金城鎮○○路二十六巷前，將林
    平山之妻即告訴人周美菁所有停放於該處之車牌碼號碼ＷＹ｜八一八九號自小客
    車四周車窗玻璃，噴上「請不要挑票，不要叫我認帳」之字樣後，再至金門縣金
    城鎮○○里○○路四十七號告訴人周美菁之配偶林平山所經營之「珠寶山銀樓」
    前，在該銀樓之鐵捲門噴上「林平山票款不足，請回電」之字樣，顯見其行為之
    時間可分，地點不同，而其所侵害者分別為告訴人周美菁及其配偶林平山不同之
    財產法益，並非侵害同一法益，自屬可分之數行為，原審論以單純一罪之接續犯
    ，而未以連續犯罪擬，容有未洽。被告甲○○此部分之上訴，否認犯罪，指摘原
    判決不當，雖無理由（檢察官就此部分之上訴指摘原審量刑過輕，為有理由），
    惟原判決既有可議，自應由本院將原判決此部分暨定執行刑部分部分撤銷改判。
    爰審酌被告犯罪之動機、目的、所受之刺激、手段、品行、智識程度、所生危害
    及犯罪後之態度等一切情狀，量處拘役三十日，併諭知易科罰金之折算標準。並
    與上開上訴駁回部分所處之刑，定其應執行之刑為拘役七十日，及諭知易科罰金
    之折算標準。至於被告犯罪所用之噴漆一罐，並未扣案，且被告供稱已經丟棄，
    爰不為沒收之諭知。
五、被告甲○○經合法傳喚，無正當理由不到庭，爰不待其陳述逕行判決；又被告甲
    ○○被訴強制部分，經原審判決無罪，此部分未據上訴，自不在本院審理之範圍
    ，均併予敘明。
據上論斷，應依刑事訴訟法第三百六十九條第一項前段、第三百六十四條、第二百九
十九條第一項前段、第三百六十八條、第三百七十一條，刑法第五十六條、第三百五
十四條、第四十一條第一項前段、第五十一條第六款、罰金罰鍰提高標準條例第一條
前段、第二條，判決如主文。
本案經檢察官彭坤業到庭執行職務。
中      華      民      國    九十二    年     十一     月    二十七    日
                              福建高等法院金門分院刑事庭
                                  審判長法  官  陳  中  和
                                        法  官  林  立  華
                                        法  官  李  行  一
右正本證明與原本無異。
不得上訴。
中      華      民      國    九十二    年    十一      月    二十七    日
                                        書記官  李  麗  鳳
附錄：本判決論罪科刑法條全文
刑法第三百零五條：
以加害生命、身體、自由、名譽、財產之事，恐嚇他人致生危害於安全者，處二年以
下有期徒刑、拘役或三百元以下罰金。
刑法第三百五十四條：
毀棄、損壞前二條以外之他人之物或致令不堪用，足以生損害於公眾或他人者，處二
年以下有期徒刑、拘役或五百元以下罰金。


司法院資訊處製作；財團法人民間司法改革基金會備份。
